臺灣高雄地方法院刑事判決　　　　　　　　　　　　九十三年度訴字第一六七二號
　　公　訴　人　臺灣高雄地方法院檢察署檢察官
　　被　　　告　甲○○
右列被告因違反毒品危害防制條例案件，經檢察官提起公訴（九十三年度毒偵字第二
二六二號）及移
由受命法官依簡式審判程序審理，本院判決如左：
    主  文
甲○○連續施用第一級毒品，處有期徒刑捌月。扣案之第一級毒品海洛因貳包（分別
淨重零點壹壹公克；淨重零點零陸公克）沒收銷燬之。
    事  實
一、甲○○前因施用毒品案件，經本院以九十二年度毒聲字第六六一六號裁定送觀察
    、勒戒後，認無繼續施用毒品之傾向，由臺灣高雄地方法院檢察署檢察官於民國
    九十三年三月十六日以九十三年度毒偵緝字第一二九號不起訴處分確定，並於同
    月十七日觀察、勒戒執行完畢而釋放。詎仍不知悔改，復基於施用第一級毒品海
洛因之概括犯意，自九十三年三月十七日起至同年六月下旬某日止，在位於高雄
    市新興區○○○路三十號之「龍成飯店」內，以將海洛因摻在香菸內點燃吸食之
    方式，連續施用海洛因多次，嗣先後於(一)同年四月三十日十一時許，在高雄市新
    興區○○○路三十號前為警查獲，並扣得海洛因一包（淨重零點一一公克）。(二)
    同年五月十八日一時十五分許，在高雄縣鳳山市○○路與崗山北路口為警查獲，
    並扣得海洛因一包（淨重零點零六公克）。
二、案經高雄市政府警察局刑警大隊報告臺灣高雄地方法院檢察署檢察官偵查起訴及
    高雄縣政府警察局鳳山分局報告臺灣高雄地方法院檢察署檢察官移送併辦。
    理  由
一、前揭時地連續施用第一級毒品海洛因多次之犯行，業據被告於本院審理時坦承不
    諱，而其於上開時地為警查獲後，經採尿送驗之結果，均呈嗎啡陽性反應，又扣
    案之白色粉末二包，經送驗後亦確定為第一級毒品海洛因（分別淨重零點一一公
    克；淨重零點零六公克），此分別有保安警察大隊刑案移送專責組偵辦毒品危害
    防制條例嫌疑人尿液採證代碼表、高雄市立凱旋醫院九十三年五月十四日高市凱
    醫檢字第一八四三號煙毒尿液檢驗成績書、高雄縣政府警察局鳳山分局九十三年
    度查獲毒品嫌犯尿液流程管制清冊、高雄縣政府衛生局九十三年五月二十四日九
    三煙檢字第九八一號煙毒尿液檢驗成績書、高雄醫學大學附設中和紀念醫院九十
    三年七月十三日濫用藥物尿液檢驗報告、法務部調查局九十三年六月一日調科壹
    字第二二００一七三０六號、九十三年七月二日調科壹字第二二００一七三八九
    號鑑定通知書各一份在卷可稽，足見被告之自白與事實相符，堪予採信。又被告
    前因施用毒品案件，經本院以九十二年度毒聲字第六六一六號裁定送觀察、勒戒
    後，認無繼續施用毒品之傾向，由臺灣高雄地方法院檢察署檢察官於九十三年三
    月十六日以九十三年度毒偵緝字第一二九號不起訴處分確定，並於同月十七日觀
    察、勒戒執行完畢而釋放等情，亦有臺灣高等法院被告全國前案紀錄表一份在卷
    可參。從而，被告於前揭觀察、勒戒執行完畢釋放後，五年內再犯毒品危害防制
    條例第十條第一項之施用第一級毒品犯行，洵堪認定，本件事證已臻明確，應依
    法論科。
二、核被告所為，係犯毒品危害防制條例第十條第一項之施用第一級毒品罪。被告為
    施用而持有第一級毒品海洛因，其持有之低度行為應為施用之高度行為所吸收，
    不另論罪。其先後多次施用第一級毒品海洛因之犯行，時間緊接，手法相似，觸
    犯構成要件相同之罪名，顯係基於概括犯意反覆為之，應依連續犯規定，論以一
    罪，並加重其刑。公訴人雖僅起訴被告於九十三年四月下旬某日之犯行，然被告
    之其餘犯罪事實與前揭經起訴並由本院論罪科刑之部分有連續犯之裁判上一罪關
    係，已如前述，依審判不可分原則，其餘犯罪事實亦應為起訴效力所及，本院自
    得併予審理，附此敘明。爰審酌被告施用毒品性質上屬對自我身心健康之戕害行
    為，對社會所造成之損害並非直接、巨大，且犯後坦承犯行，態度良好，惟其屢
    經國家之治療及偵查程序，仍未能根絕毒癮，足見其不知悔改等一切情狀，量處
    如主文所示之刑。末查，扣案之海洛因二包（分別淨重零點一一公克；淨重零點
    零六公克）為毒品危害防制條例第二條第二項第一款所示之第一級毒品，應依同
    條例第十八條第一項前段規定，併予宣告沒收銷燬之。至送驗耗盡之海洛因業已
    滅失，自不得再予宣告沒收銷燬之，附此敘明。
三、至臺灣高雄地方法院檢察署九十三年度毒偵字第三八三三號併案意旨另以：被告
    復於九十三年五月間某日，在不詳處所，施用第一級毒品海洛因一次，嗣於同月
    三十日凌晨一時許，在高雄市新興區○○○路三十號之「龍成飯店」內為警查獲
    ，經採尿送驗之結果，呈嗎啡陽性反應，因認被告此部分亦涉犯毒品危害防制條
    例第十條第一項之施用第一級毒品罪嫌，而與前揭經起訴並由本院論罪科刑之部
    分有連續犯之裁判上一罪關係，應為起訴效力所及而移送併辦等語。惟查，被告
    於上開時地為警查獲後，經採尿送驗之結果係呈嗎啡陰性反應，此有高雄市政府
    警察局新興分局煙毒尿液送驗登記代碼對照表及高雄市立凱旋醫院九十三年六月
    七日高市凱醫檢字第一九二０號煙毒尿液檢驗成績書各一份在卷可稽，此外，公
    訴人復未提出其他積極證據用資證明被告有何前揭犯行，應認此部分之犯罪嫌疑
    不足，即與前揭經起訴並由本院論罪科刑之部分無何連續犯之裁判上一罪關係，
    而非起訴效力所及，本院無從併予審理，自應退由檢察官另行處理，附此敘明。
據上論斷，應依刑事訴訟法第二百七十三條之一第一項、第二百九十九條第一項前段
，毒品危害防制條例第十條第一項、第十八條第一項前段，刑法第十一條、第五十六
條，判決如主文。
本案經檢察官乙○○到庭執行職務。
中      華      民      國    九十三    年     十一     月     三十     日
                                    臺灣高雄地方法院刑事第十一庭
                                        法  官    鄭詠仁
右正本證明與原本無異。
如不服本判決，應於判決送達後十日內，向本院提出上訴狀。
                                        書記官    蔡妮君
中      華      民      國    九十三    年     十一     月     三十     日
附錄法條：
毒品危害防制條例第十條
施用第一級毒品者，處六月以上五年以下有期徒刑。
施用第二級毒品者，處三年以下有期徒刑。
